---
output: github_document
---

<!-- README.md is generated from README.Rmd. Please edit that file -->

```{r, include = FALSE}
knitr::opts_chunk$set(
  collapse = TRUE,
  comment = "#>",
  fig.path = "man/figures/README-",
  out.width = "100%"
)
```

# paquetebau

<!-- badges: start -->

[![R-CMD-check](https://github.com/BautistaTorregiani/paquetebau/actions/workflows/R-CMD-check.yaml/badge.svg)](https://github.com/BautistaTorregiani/paquetebau/actions/workflows/R-CMD-check.yaml) [![Codecov test coverage](https://codecov.io/gh/BautistaTorregiani/paquetebau/graph/badge.svg)](https://app.codecov.io/gh/BautistaTorregiani/paquetebau)

<!-- badges: end -->

El proposito de la creacion de este paquete es poder estudiar para el parcial de programacion 2.

## Instalacion

You can install the development version of paquetebau from [GitHub](https://github.com/) with:

``` r
# install.packages("pak")
pak::pak("BautistaTorregiani/paquetebau")
```

## Uso del paquete

Primero debemos importar la libreria:

```{r example}
library(paquetebau)
```

Luego, podemos usar dichas funciones incluidas en el paquete , como podria ser la funcion `suma()`

```{r}
suma(2,2)
```
